【裁判字號】    99,審訴緝,16
【裁判日期】    991126
【裁判案由】    妨害性自主
【裁判全文】
臺灣士林地方法院刑事判決            99年度審訴緝字第16號
公  訴  人  臺灣士林地方法院檢察署檢察官
被      告  游聲雄
指定辯護人  本院公設辯護人林龍輝
上列被告因妨害性自主案件，經檢察官提起公訴（97年度偵字第
14243 號），本院判決如下：
    主  文
游聲雄對於未滿十四歲之女子為性交，累犯，處有期徒刑壹年拾
月。
    事  實
一、游聲雄前因妨害自由案件，經本院以95年度訴字第9 號判決
    判處有期徒刑1 年確定，嗣經減為有期徒刑6 月確定，已於
    民國97年8 月16日縮短刑期執行完畢。後於97年9 月間，因
    友人介紹，結識代號為00000000號之女子（下稱A 女，84年
    2 月生，為保護被害人，其真實姓名、年籍均詳卷內之真實
    姓名年籍對照表），詎其主觀得以預見A 女為未滿14歲之女
    子，竟基於與未滿14歲之女子為性交亦不違背其本意之不確
    定犯意，於97年9 月30日上午6 時許，在臺北縣淡水鎮○○
    街167 號5 樓內，以其手指、性器接續進入A 女性器之方式
    ，對A 女為性交得逞。嗣上情遭A 女之母（代號為00000000
    A 號，下稱A 女之母，其真實姓名、年籍均詳卷內真實姓名
    年籍對照表）發現，經陪同A 女報警處理後，始循線查悉上
    情。
二、案經A 女及A 女之母訴由臺北縣政府警察局淡水分局報請臺
    灣士林地方法院檢察署檢察官偵查起訴。
    理  由                                
一、按被告以外之人於審判外之言詞或書面陳述，除法律有規定
    者外，不得作為證據；又被告以外之人於審判外之陳述，雖
    不符合同法第159 條之1 至第159 條之4 之規定，但經當事
    人於審判程序同意作為證據，法院審酌該言詞陳述或書面陳
    述作成時之情況，認為適當者，亦得為證據。當事人、代理
    人或辯護人於法院調查證據時，知有第159 條第1 項不得為
    證據之情形，而未於言詞辯論終結前聲明異議者，視為有前
    項之同意，刑事訴訟法第159 條第1 項及第159 條之5 分別
    定有明文。經查，本判決所引用之各該被告以外之人於審判
    外之陳述（包含書面陳述），雖屬傳聞證據，然當事人於本
    院審判期日中均表示同意作為證據方法而不予爭執（見本院
    審訴緝字卷第82頁背面至第83頁），且迄至言詞辯論終結前
    亦未再聲明異議，本院審酌上開證據資料製作時之情況，尚
    無違法不當及證明力明顯過低之瑕疵，亦認為以之作為證據
    應屬適當，故揆諸前開規定，爰依刑事訴訟法第159 條之5
    規定，認前揭證據資料均有證據能力。
二、上揭事實，業據被告游聲雄於本院準備程序及審理時迭承不
    諱（見本院審訴緝字卷第49頁、第61頁背面、第83頁），且
    核與告訴人A 女於警詢時及偵查中所證述之情節、告訴人A
    女之母於偵查中及本院準備程序時所指訴之情節大致相符（
    分見偵查卷第8 至12頁、第35至43頁，本院審訴緝字卷第62
    頁背面）。此外，復有告訴人A 女之驗傷診斷書及真實姓名
    對照表各1 紙在卷可佐（見偵查卷第64頁證物封套內），足
    認被告上開自白與事實相符，堪以採信。本件事證明確，被
    告犯行，足可認定，應依法論科。
三、核被告游聲雄所為，係犯刑法第227 條第1 項之對於未滿14
    歲之女子為性交罪。另被告與A 女為性交時，除將其手指進
    入A 女性器外，復接續將其性器進入A 女性器內為性交，其
    性交之時間、空間完全緊密相接，顯屬單一犯意決定，為一
    行為之接續進行，應僅論以一罪。又兒童及少年福利法第70
    條第1 項雖規定：「成年人教唆、幫助或利用兒童及少年犯
    罪或與之共同實施犯罪或故意對其犯罪者，加重其刑至二分
    之一。但各該罪就被害人係兒童及少年已定有特別處罰規定
    者，不在此限」。而本件被告所犯之刑法第227 條第1 項之
    罪，係就被害人年齡為未滿14歲為處罰條件，應認係就被害
    人為兒童或少年所定之特別處罰規定，依兒童及少年福利法
    第70條第1 項但書規定，自毋再依該條前段規定加重其刑之
    必要，附此敘明。再被告有如事實欄所載前案科刑及執行之
    情形，有臺灣高等法院被告前案紀錄表在卷可考，其於有期
    徒刑執行完畢後5 年內，故意再犯本案有期徒刑以上之罪，
    為累犯，應依刑法第47條第1 項之規定加重其刑。另刑法第
    227 條第1 項之法定刑為有期徒刑3 年以上10年以下，然被
    告行為時僅22歲，其與A 女兩情相悅，未慮A 女於斯時為未
    滿14歲之女子，而與之為性交，致罹最輕本刑3 年以上有期
    徒刑之本罪，其犯罪之情節顯可憫恕，本院認為縱處以最低
    刑度之有期徒刑3 年，仍屬情輕法重，爰依刑法第59條之規
    定酌予減輕其刑，並依法先加後減之。爰審酌被告其主觀上
    得以預見被害人A 女為未滿14歲之女子，竟仍對其為性交，
    妨害被害人身心健全發展，惟考量其犯後於本院審理時終能
    坦承犯行，且已與被害人A 女之母達成和解，犯後態度尚佳
    ，暨被告犯罪之動機、目的、手段、犯罪所生之損害等一切
    情狀，量處如主文所示之刑，以示警懲。
據上論斷，應依刑事訴訟法第299 條第1 項前段，刑法第227 條
第1 項、第47條第1 項、第59條，判決如主文。
本案經檢察官黃育仁到庭執行職務。
中    華    民    國    99    年     11    月    26   日
                  刑事第一庭審判長法  官  雷雯華
                                  法  官  王沛雷
                                  法  官  莊明達
以上正本證明與原本無異。
如不服本判決應於收受判決後10日內向本院提出上訴書狀，並應
敘述具體理由；其未敘述上訴理由者，應於上訴期間屆滿後20日
內向本院補提理由書。
                                  書記官  丁梅芬
中    華    民    國    99    年     11    月    26   日
附錄本件論罪科刑依據法條全文：
刑法第227條
對於未滿14歲之男女為性交者，處3 年以上10年以下有期徒刑。
對於未滿14歲之男女為猥褻之行為者，處6 個月以上5 年以下有
期徒刑。
對於14歲以上未滿16歲之男女為性交者，處7 年以下有期徒刑。
對於14歲以上未滿16歲之男女為猥褻之行為者，處3 年以下有期
徒刑。
第1 項、第3 項之未遂犯罰之。

司法院資訊處製作；財團法人民間司法改革基金會備份。
